---
title: "Rapport de la Ville"
author: "Théo & Adrian"
date: "`r Sys.Date()`"
output: pdf_document
---

# Introduction

Ce rapport présente une analyse des données pour la ville sélectionnée. Il inclut des visualisations et des statistiques pertinentes.

# Informations Générales

**Nombre de logements neufs :** `r input$nombre_neuf`  
**Nombre de logements anciens :** `r input$nombre_ancien`  

---

# Répartition des Étiquettes DPE

```{r, echo=FALSE, fig.cap="Répartition des étiquettes DPE pour les logements neufs"}
plot1
plot2
plot3
```


```{r, echo=FALSE, fig.cap="Répartition des étiquettes DPE pour les logements neufs"}
kable(data_dpe)
```


```{r, echo=FALSE, fig.cap="Répartition des étiquettes DPE pour les logements neufs"}
```r
output$generate_report <- downloadHandler(
    filename = function() {
        paste("rapport_", Sys.Date(), ".pdf", sep = "")
    },
    content = function(file) {
        rmarkdown::render("rapport.Rmd", output_file = file, envir = environment())
    }
)