---
title: "Rapport de la Ville: `r params$ville`"
author: "Adrian Giurgiu & Théo Cessac"
date: "`r Sys.Date()`"
output: word_document
params:
  ville: NULL
  nombre_dpe: NULL
  nombre_neuf: NULL
  nombre_ancien: NULL
  surface_moyenne: NULL
  surface_min: NULL
  surface_max: NULL
  plot_repartition_dpe: NULL
  plot_corr_neuf: NULL
  plot_corr_ancien: NULL
---

# Introduction

Ce rapport présente une analyse détaillée des données pour la ville de **`r params$ville`**.

---

# Informations Générales

- **Nombre de DPE enregistrés** : `r params$nombre_dpe`
- **Nombre de logements neufs** : `r params$nombre_neuf`
- **Nombre de logements anciens** : `r params$nombre_ancien`
- **Surface habitable moyenne** : `r params$surface_moyenne` m²
- **Surface habitable minimum** : `r params$surface_min` m²
- **Surface habitable maximum** : `r params$surface_max` m²

---

# Répartition des Étiquettes DPE

Voici la répartition des étiquettes DPE pour les logements de la ville de **`r params$ville`**.

```{r, echo=FALSE, fig.cap="Répartition des étiquettes DPE"}
params$plot_repartition_dpe
```

```{r}
params$plot_corr_neuf
```

```{r}
params$plot_corr_ancien

```

```{r}

```

